臺灣臺中地方法院民事裁定　　　　　　100年度監宣字第206號
聲　請　人　王悠久
相　對　人　王張櫻桃
上列聲請人聲請監護宣告事件，本院裁定如下：
    主  文
宣告王張櫻桃（國民身分證統一編號：Ｚ000000000號
）為受監護宣告之人。
選定王悠久為受監護宣告之人之監護人。
指定張木泉為會同開具財產清冊之人。
聲請費用新臺幣壹仟元由受監護宣告之人負擔。
    理  由
一、聲請意旨略以：聲請人王悠久（男、民國○○○年○月○○
    ○日生、身分證統一編號：Ｚ000000000號）為相
    對人王張櫻桃（女、四十一年九月二十三日生、身分證統一
    編號：Ｚ000000000號）之夫。相對人於九十九年
    十二月十六日因癲癇伴有難治之癲癇、腦血管疾病後遺症、
    高血鉀症，已不能為意思表示或受意思表示，或不能辨識其
    意思表示之效果。為此聲請對其為監護之宣告，並請選定聲
    請人為監護人，另請指定相對人之胞弟張木泉（男、四十八
    年六月二十七日生、身分證統一編號：Ｚ00000000
    0號）為會同開具財產清冊之人等語。
二、按對於因精神障礙或其他心智缺陷，致不能為意思表示或受
    意思表示，或不能辨識其意思表示之效果者，法院得因本人
    、配偶、四親等內之親屬、最近一年有同居事實之其他親屬
    、檢察官、主管機關或社會福利機構之聲請，為監護之宣告
    。法院為監護之宣告時，應依職權就配偶、四親等內之親屬
    、最近一年有同居事實之其他親屬、主管機關、社會福利機
    構或其他適當之人選定一人或數人為監護人，並同時指定會
    同開具財產清冊之人。法院選定監護人時，應依受監護宣告
    之人之最佳利益，優先考量受監護宣告之人之意見，審酌一
    切情狀，並注意下列事項：一、受監護宣告之人之身心狀態
    與生活及財產狀況。二、受監護宣告之人與其配偶、子女或
    其他共同生活之人間之情感狀況。三、監護人之職業、經歷
    、意見及其與受監護宣告之人之利害關係。四、法人為監護
    人時，其事業之種類與內容，法人及其代表人與受監護宣告
    之人之利害關係，民法第十四條第一項、第一千一百十一條
    第一項、第一千一百十一條之一亦定有明文。
三、經查：
（一）聲請人主張之事實，業據提出親屬系統表、診斷證明書、
      戶籍謄本、親屬會議紀錄等在卷可憑。本院於鑑定人即光
      田醫療社團法人光田綜合醫院林令世醫師前詢問相對人，
      經點呼相對人均無回應（見本院一００年七月四日訊問筆
      錄）；嗣經鑑定醫師進行進一步檢查認：相對人於檢查時
      ，外表、四肢呆滯，四肢活動少，意識貧乏，少主動性反
      應，對外界反應貧乏，主動語言及行為貧乏，肢體無力，
      且關節略屈縮，二側肢肌腱反射明顯下降，腦波呈現廣泛
      性大腦皮質功能障礙狀態；相對人在中風及後續病發之癲
      癇發作後，即呈現近似植物人狀態，認知及生活功能均嚴
      重受損，認知功能落在極重度範圍，乏語言、理解、判斷
      及行為能力；生活自理能力亦已達極重度失能範圍，缺乏
      足以獨立生活及自我照顧之能力，生活多須仰賴他人完全
      協助及照顧；相對人意識呆滯、語言或肢體溝通缺乏，記
      憶力嚴重障礙，現在性格特徵呈貧乏狀態，診斷相對人為
      極重度失智狀態，腦中風後遺症，已不能管理處分自己財
      產；基於相對人精神神經學呈現嚴重障礙與缺損，其程度
      屬於極嚴重程度，回復可能性極低微，其不能為意思表示
      或受意思表示，不能辨別其意思表示之效果，故可為監護
      宣告等語，有成年監護鑑定書在卷可稽。綜上所述，本院
      審酌上開勘驗結果及醫師所為之鑑定意見，認相對人因精
      神障礙，致不能為意思表示或受意思表示，亦不能辨識其
      意思表示效果，故聲請人聲請對相對人為監護之宣告，為
      有理由，應予准許。
（二）聲請人為相對人之配偶，願擔任相對人之監護人，關係人
      即相對人之子女王秋玫、王炳和、王炳奉、胞弟王木泉、
      王木貴均同意由聲請人擔任相對人之監護人，有戶籍謄本
      、親屬會議紀錄附卷可稽。本院參酌前揭各情，認由聲請
      人任相對人之監護人，最能符合受監護宣告之人之最佳利
      益，爰選定聲請人為監護人。
（三）另關係人王木泉係相對人之胞弟，願任會同開具財產清冊
      之人，聲請人及關係人王秋玫、王炳和、王炳奉、王木貴
      均同意由其任之，有戶籍謄本、親屬會議紀錄等附卷可稽
      ，爰指定王木泉為會同開具財產清冊之人。再民法第一千
      一百十三條準用同法第一百零九十九條之規定，監護開始
      時，監護人對於受監護人之財產，應依規定會同遺囑指定
      、當地直轄市、縣（市）政府指派或法院指定之人，於二
      個月內開具財產清冊，並陳報法院，附此敘明。
四、依民事訴訟法第六百零八條第一項，裁定如主文。
中    華    民    國   100    年    7     月    22    日
                  家事法庭      法  官  簡賢坤
正本係照原本作成。
如不服本裁定關於選定監護人及指定會同開具財產清冊之人等部
分，應於送達後十日內向本院提出抗告狀，並繳納抗告費新臺幣
一千元；其餘關於宣告監護之部分，不得抗告。
中    華    民    國   100    年    7     月    22    日
                                書記官  賴淵瀛